臺灣士林地方法院民事裁定　　　　　　　 96年度財管字第9號
聲　請　人　國泰世華商業銀行股份有限公司
法定代理人　甲○○
代　理　人　乙○○
　　　　　　丙○○
上列聲請人聲請指定被繼承人丁○○遺產管理人事件，本院裁定
如下：
    主  文
選任胡耀棋（男、民國○○年○ 月○ 日生、身分證統一編號：Ｚ000
000000號）為被繼承人丁○○之遺產管理人。
准對被繼承人丁○○（女、民國○○年○ 月○ 日生、身分證統一編
號：Ｚ000000000號，生前住台北市○○區○○街14號2 樓，於民
國95年6 月3 日死亡）之大陸地區以外之繼承人為承認繼承之公
示催告。
被繼承人丁○○之大陸地區以外之繼承人，應自前項公示催告最
後登載新聞紙之日起壹年內承認繼承。上述期限屆滿，無繼承人
承認繼承時，被繼承人丁○○之遺產，於清償債權並交付遺贈物
後，如有剩餘即歸屬國庫。
聲請程序費用由被繼承人丁○○遺產負擔。
    理  由
一、按繼承開始時，繼承人有無不明，而無親屬會議或親屬會議
    未於1 個月內選定遺產管理人者，利害關係人得聲請法院選
    任遺產管理人，並由法院依公示催告程序，定6 個月以上之
    期限，公告繼承人，命其於期限內承認繼承，民法第1177條
    、第1178條第1 項、第2 項規定甚明。
二、本件聲請意旨略以：被繼承人丁○○（女、民國○○年○ 月○
    日生、身分證統一編號：Ｚ000000000號，生前住台北市○○
    區○○街14號2 樓），於民國78年2 月28日向聲請人借用房
    屋貸款新臺幣（下同）1,800,000 元，並約定按月攤還本息
    ，若未按期攤還本息，視為全部到期，並提供其所有建物門
    牌為台北市○○區○○街14號2 樓之不動產設定本金最高限
    額抵押權2,160,000 元予聲請人為擔保，並以被繼承人之配
    偶胡耀棋為連帶保證人。被繼承人復於94年11月14日向聲請
    人借款800,000 元，並約定按月攤還本息，若未按期攤還本
    息，即視為全部到期。被繼承人目前尚積欠借款本金共1,08
    2,505 元，並自95年6 月7 日、95年6 月14日起未依約還本
    付息，詎其已於95年6 月3 日死亡，並遺留該借款債務及前
    開已設定抵押權之不動產。惟被繼承人之各順位法定繼承人
    均已拋棄繼承，且經鈞院准予備查在案，現被繼承人之遺產
    無人管理，而聲請人為本件利害關係人，爰依法聲請鈞院選
    任被繼承人之配偶胡耀棋為被繼承人之遺產管理人。另前開
    房屋貸款之債權人原名「臺灣第一信託投資股份有限公司」
    ，曾改制為「匯通商業銀行」，嗣後又更名「國泰商業銀行
    股份有限公司」，又「國泰商業銀行股份有限公司」於92年
    10 月27 日因與「世華聯合商業銀行股份有限公司」合併而
    解散，存續銀行為「世華聯合商業銀行股份有限公司」，並
    獲主管機關核准更名為「國泰世華商業銀行股份有限公司」
    ，其法定代理人為甲○○，是聲請人確為被繼承人之債權人
    無誤等語。
三、經查，本件聲請人主張被繼承人丁○○生前曾先後向其借用
    房屋貸款1,800,000 元與信用貸款800,000 元，前開房屋貸
    款尚以被繼承人所有座落台北市○○區○○段2 小段200 地
    號土地及其上建物門牌為台北市○○區○○街14號2 樓之不
    動產設定本金最高限額抵押權予聲請人，並以被繼承人之配
    偶胡耀棋為連帶保證人，惟被繼承人已於95年6 月3 日死亡
    ，其尚餘1,082,505 元債務迄未清償，而被繼承人死亡後其
    繼承人均已拋棄繼承之事實，已據聲請人提出戶籍謄本、繼
    承系統表、臺灣第一信託投資股份有限公司借款借據、國泰
    世華銀行借款約定書、土地及建物他項權利證明書、抵押權
    設定契約書、本院家事法庭95年11月13日士院鎮家少95年度
    家聲字第202 號函等件為證，並經本院依職權調取95年度繼
    字第838 、839 號拋棄繼承案卷核閱無誤，堪認為真正。又
    前開房屋貸款之債權人原名「臺灣第一信託投資股份有限公
    司」，嗣後改制為「匯通商業銀行」，復更名為「國泰商業
    銀行股份有限公司」，又「國泰商業銀行股份有限公司」因
    與「世華聯合商業銀行股份有限公司」合併而解散，其存續
    銀行獲核准更名為「國泰世華商業銀行股份有限公司」，聲
    請人確為被繼承人之債權人等情，亦據提出經濟部公司執照
    、財政部91年5 月16日台財融（4） 字第0910020310號函、
    經濟部92年10月27日經授商字第09201301470 號函等為證，
    則聲請人本於債權人身分聲請選任被繼承人遺產管理人，即
    無不合。又被繼承人之法定繼承人均已拋棄繼承等情已如前
    述，亦未召開親屬會議選定被繼承人之遺產管理人，惟查被
    繼承人生前曾向聲請人借用房屋貸款，迄未清償完畢，並曾
    以被繼承人之配偶胡耀棋為該筆貸款之連帶保證人，有借款
    借據、土地及建物他項權利證明書、抵押權設定契約書等可
    稽，本院審酌胡耀棋既為被繼承人之配偶，亦為被繼承人債
    務之連帶保證人，其對被繼承人之財產狀況應較他人為了解
    ，且胡耀棋已到庭陳明願意擔任本件遺產管理人（見本院96
    年3 月28日非訟事件筆錄），本院審酌被繼承人遺產如受妥
    適管理、處分，日後自得減輕連帶保證人連帶償還債務責任
    ，因認選任胡耀棋為被繼承人丁○○之遺產管理人為適當，
    爰裁定如主文第1 項所示，併依法為承認繼承之公示催告。
四、依非訟事件法第157條裁定如主文。
中　　華　　民　　國　　96　　年　　4 　　月　　10　　日
                  家事法庭  法  官  詹朝傑
以上正本證明與原本無異。
如對本裁定抗告，應於裁定送達後10日內向本院提出抗告狀。
中　　華　　民　　國　　96　　年　　4 　　月　　10　　日
                            書記官  蔡永光
